【裁判字號】    95,簡上,88
【裁判日期】    950630
【裁判案由】    違反毒品危害防制條例
【裁判全文】
臺灣嘉義地方法院刑事判決              95年度簡上字第88號
    上  訴  人  臺灣嘉義地方法院檢察署檢察官
    被      告  甲○○
                        另案在臺灣嘉義監獄鹿草分監執行中
上列上訴人因被告違反毒品危害防制條例案件，不服本院簡易庭
中華民國九十五年三月三十一日九十五年度嘉簡字第三○七號第
一審判決（聲請簡易判決處刑案號：臺灣嘉義地方法院檢察署九
十五年度毒偵字第一一四號），提起上訴及移送併辦（九十五年
度毒偵字第二四○、四七五號），本院管轄之第二審合議庭改依
通常程序審理後，為第一審判決如下：
    主  文
原判決撤銷。
甲○○連續施用第二級毒品，累犯，處有期徒刑捌月。扣案之水
煙斗壹個、玻璃球貳個、吸食器壹組均沒收。
    事  實
一、甲○○前於民國九十一年間因毒品危害防制條例案件，經本
    院九十一年度簡字第八六七號刑事簡易判決判處有期徒刑六
    月，如易科罰金以銀元三百元折算一日確定，九十三年十二
    月十日執行有期徒刑完畢。九十四年間因毒品危害防制條例
    案件（施用第二級毒品），經本院九十四年度嘉簡字第九一
    七號刑事簡易判決判處有期徒刑六月，如易科罰金以銀元三
    百元折算一日，九十四年十二月二十八日確定，尚未執行。
    另因施用毒品，經依本院九十一年度毒聲字第五三一號刑事
    裁定送強制戒治後，九十二年一月十六日停止戒治付保護管
    束，九十二年七月十九日執行完畢釋放。詎仍不知悔改，於
    前開九十四年度嘉簡字第九一七號刑事簡易判決尚未確定之
    際，另行基於施用第二級毒品之概括犯意，連續自九十四年
    九月三十日某時起至九十五年二月十七日某時止，均在其嘉
    義縣大林鎮○○路四十八號四樓居處內，以燒烤玻璃球吸食
    器內第二級毒品安非他命，復點燃吸入所產生氣體之方式，
    施用第二級毒品安非他命多次，平均每一、二日施用一次。
    嗣於九十四年十一月十八日上午九時三十分許，為警在嘉義
    縣大林鎮○○路四十八號四樓居處內查獲，並扣得甲○○所
    有供施用毒品之玻璃球二個、水煙斗一個；九十五年一月十
    四日下午一時四十分許，為警在前址居處查獲，並扣得甲○
    ○所有供施用毒品之吸食器一組；九十五年二月二十日中午
    十二時四十分許，為警在嘉義縣民雄鄉○○路○段三二九號
    前查獲。
二、案經嘉義市警察局第二分局報告臺灣嘉義地方法院檢察署檢
    察官偵查起訴及移送併辦。
    理  由
一、本件被告甲○○未於言詞辯論終結前對於搜索扣押筆錄、扣
    押物品目錄表、扣押物品清單、代號與真實姓名對照表、前
    科紀錄表等傳聞證據之證據能力有所異議。因被告於本院審
    理時已坦承犯罪，自白且與前開傳聞證據內容相符，該等證
    據又無顯不可信之情況，本院審酌予以採納之，無礙被告於
    程序上之彈劾詰問權利，認前開傳聞證據合於刑事訴訟法第
    一百五十九條之四、之五等規定，因而具備證據能力，此合
    先敘明。
二、訊據被告對於事實欄所記載之犯罪事實均坦承不諱（本審卷
    第四十頁、第四十六頁至第四十七頁審判筆錄），復有扣案
    之玻璃球二個、水煙斗一個、吸食器一組等物品可資佐證。
    而被告之尿液經警方採集送驗，結果均呈安非他命陽性反應
    ，有卷附之長榮大學確認報告暨代號與真實姓名對照表、高
    雄市立凱旋醫院濫用藥物尿液檢驗報告暨代號與真實姓名對
    照表各一份可查（0000000000號警卷第十三頁，
    毒偵字第二四○號卷第十二頁）。又被告前因施用毒品，經
    依本院九十一年度毒聲字第五三一號刑事裁定送強制戒治後
    ，九十二年一月十六日停止戒治付保護管束，九十二年七月
    十九日執行完畢釋放等情，均有臺灣嘉義地方法院檢察署刑
    案資料查註紀錄表、臺灣高等法院被告前案紀錄表各一份在
    卷可參。是被告自白核與事實相符，事證明確，其於強制戒
    治執行完畢釋放後五年內再施用毒品之犯行堪以認定。
三、按安非他命係毒品危害防制條例第二條第二項第二款所定之
    第二級毒品。被告前因施用毒品案件，經法院裁定強制戒治
    並執行完畢釋放後，五年內再度施用第二級毒品，核其所為
    ，係違犯毒品危害防制條例第十條第二項之施用第二級毒品
    罪。其施用第二級毒品而持有第二級毒品之低度行為，應為
    施用第二級毒品之高度行為所吸收，不另論罪。又被告先後
    多次施用第二級毒品之犯行，均時間緊接，方法雷同，所犯
    係構成要件相同之罪名，顯係基於概括犯意為之，應依刑法
    第五十六條連續犯規定論以一罪，並加重其刑。另查，被告
    前於九十一年間因毒品危害防制條例案件，經本院九十一年
    度簡字第八六七號刑事簡易判決判處有期徒刑六月，如易科
    罰金以銀元三百元折算一日確定，九十三年十二月十日執行
    有期徒刑完畢，有上開前案紀錄可循，其受有期徒刑之執行
    完畢，五年以內再犯本件有期徒刑以上之罪，為累犯，應依
    刑法第四十七規定，遞加重其刑。上訴人雖僅就被告於九十
    四年十一月十八日上午十時三十分許為警採集尿液回溯九十
    六小時內某時之犯行聲請簡易判決處刑，未論及其他部分，
    然檢察官就犯罪事實一部聲請簡易判決處刑者，其效力及於
    全部，本件被告之全部犯罪事實既具有連續犯之裁判上一罪
    關係，已如前述，本院自得併予審理其他部分。
四、原審予以論罪科刑，固非無見，惟查，原審九十五年三月三
    十一日判決後，未及審酌檢察官於九十五年四月十八日始移
    送併辦之犯罪事實，難謂妥適。上訴人意旨指摘原審判決不
    當，為有理由，應由本院撤銷原審判決並自為判決。
五、本院爰依被告之陳述（本審卷第四十七頁至第四十八頁審判
    筆錄）及上開前案紀錄之記載，審酌被告因身染毒癮屢次施
    用毒品之犯罪動機及目的；犯罪時未受明確之刺激；獨自一
    人以玻璃球吸食器施用毒品之手段；已婚，二個小孩，分別
    就讀大學、高中，妻子無業，父母健在，父七十八歲，母七
    十七歲，一兄一妹，與父母同住，須負撫養之責，之前販賣
    飼料，月入新台幣四、五萬元之生活狀況；多次前科，品行
    未佳；高中肄業之智識程度；本件係屬自戕行為，並無直接
    被害人可言；屢屢施用毒品，明知故犯，違反注意義務情形
    嚴重；無視國家查緝毒品之禁令，對於國家社會具有之潛在
    危險性；犯罪後尚能坦承犯行之態度等一切情狀，判處如主
    文所示之刑，以示懲儆。末扣案之玻璃球二個、水煙斗一個
    、吸食器一組等物品，均係被告所有供施用毒品所用之物，
    應依刑法第三十八條第一項第二款宣告沒收。
六、另本件被告前因施用毒品為法院判處罪刑，執行完畢，復又
    施用毒品多次，自不宜判處得易科罰金之有期徒刑，因而具
    有刑事訴訟法第四百五十一條之一第四項第一款所定「被告
    所犯之罪不合第四百四十九條所定得以簡易判決處刑之案件
    者」之情事。原審本應依同法第四百五十二條規定，改適用
    通常程序審判之，惟因誤用簡易程序裁判，當由本院準用刑
    事訴訟法第三百六十九條第二項規定撤銷原審判決，逕依通
    常程序為第一審判決（法院辦理刑事訴訟簡易程序案件應行
    注意事項第十四點參照）。
七、末地方法院簡易庭對被告為簡易判決處刑後，經提起上訴，
    而地方法院合議庭認應為無罪判決之諭知或應為逾刑事訴訟
    法第四百四十九條第三項所定得以簡易判決處刑範圍之有罪
    判決之諭知者，依同法第四百五十五條之一第三項準用第三
    百六十九條第二項之規定意旨，應由該地方法院合議庭撤銷
    簡易庭之判決，改依第一審通常程序審判。其所為判決，應
    屬於「第一審判決」，檢察官及被告仍得依通常上訴程序上
    訴於管轄第二審之高等法院，最高法院九十一年度台非字第
    二一號刑事判決可資參照。故本院合議庭依通常訴訟程序審
    理，撤銷原審判決，自為第一審判決，依上開解釋及說明，
    檢察官及被告如不服本判決，仍得於法定期間內，向管轄之
    第二審法院提起上訴，附此敘明。
據上論結，應依刑事訴訟法第四百五十五條之一第一項、第三項
、第三百六十四條、第三百六十九條第一項前段、第二項、第四
百五十二條、第二百九十九條第一項前段，毒品危害防制條例第
十條第二項，刑法第十一條前段、第五十六條、第四十七條、第
三十八條第一項第二款，判決如主文。
本案經檢察官陳昭廷到庭執行職務。
中    華    民    國    95    年    6     月    30    日
                      刑事第一庭審判長  法  官  許進國
                                        法  官  蔡廷宜
                                        法  官  張道周
上列正本證明與原本無異。
如不服本判決，應於判決送達後10日內向本院提出上訴狀（應附
繕本）。告訴人或被害人如對於本判決不服者，應具備理由請求
檢察官上訴，其上訴期間之計算係以檢察官收受判決正本之日期
為準。
中    華    民    國    95    年    6     月    30    日
                                        書記官  黃意雯
附記本判決之論罪法條全文
毒品危害防制條例第十條第二項
施用第二級毒品者，處三年以下有期徒刑。


司法院資訊處製作；財團法人民間司法改革基金會備份。
